【裁判字號】    99,審易,589
【裁判日期】    990831
【裁判案由】    違反毒品危害防制條例
【裁判全文】
臺灣新竹地方法院刑事宣示判決筆錄     99年度審易字第589號
公  訴  人  臺灣新竹地方法院檢察署檢察官
被      告  甲○○
上列被告因違反毒品危害防制條例案件，檢察官提起公訴（99年
度毒偵字第1037號）後，聲請改依協商程序而為判決，本院於中
華民國99年8月31日下午4時，在本院刑事第十一法庭宣示判決，
出席職員如下：
                審判長法  官  劉兆菊
                      書記官  林兆嘉
                      通  譯  楊德光
法官起立朗讀判決主文、犯罪事實要旨、處罰條文，及告以上訴
限制、期間並提出上訴狀之法院，且諭知記載其內容：
一、主  文：
    甲○○施用第二級毒品，累犯，處有期徒刑陸月；如易科罰
    金，以新臺幣壹仟元折算壹日。扣案之第二級毒品甲基安非
    他命壹包（毛重壹公克），沒收銷燬之。
二、犯罪事實要旨：
（一）甲○○前於民國91年間，因連續施用第二級毒品案件，經
      本院於91年11月2 日以91年度毒聲字第1020號裁定送觀察
      、勒戒後，認無繼續施用毒品之傾向，於91年11月22日執
      行完畢釋放出所，經臺灣新竹地方法院檢察署檢察官於91
      年11月29日以91年度毒偵字第1373號為不起訴處分確定。
      又於92年間，因施用第二級毒品案件，經本院於92年4月6
      日以92年度毒聲字第309 號裁定送觀察、勒戒後，認有繼
      續施用毒品之傾向，再經本院於92年5 月23日以92年度毒
      聲字第430號裁定令入戒治處所施以強制戒治，嗣於93年1
      月9 日因毒品危害防制條例修正而出所停止戒治（未執行
      完畢）；刑責部分則經本院於92年10月9 日以92年度易字
      第389號判決判處有期徒刑8月確定。又於92年間，因竊盜
      案件，經本院於94年1月14日以93年度易字第652號判決判
      處有期徒刑4月確定。前開2案再經本院於94年6月7日以94
      年度聲字第383 號裁定定應執行刑有期徒刑10月確定。又
      於94年間，因竊盜案件，經本院於94年2 月15日以94年度
      易字第126 號判決判處有期徒刑11月確定，經與上揭應執
      行刑部分接續執行，於95年2月8日縮刑期滿執行完畢。
（二）甲○○再於95年間，因竊盜案件，經本院於95年10月14日
      以95年度竹簡字第1104號判決判處有期徒刑6 月確定；又
      (1)於95年間，因施用第二級毒品案件，經本院於96年3月9
      日以96年度易字第55號判決判處有期徒刑11月確定；(2)又
      於96年間，因偽造文書、竊盜案件，經本院於96年3 月30
      日以96年度易字第88號判決分別判處有期徒刑4月、6月、
      7月（共2罪）確定；(3)又於96年間，因竊盜案件，經本院
      於96年5月10日以96年度易字第199號判決分別判處有期徒
      刑7月、5月確定；嗣因中華民國九十六年罪犯減刑條例施
      行，上開(1)(2)(3)案件經本院於96年9 月17日以96年度聲減
      字第2004號裁定均減其宣告刑至2分之1，併定應執行刑有
      期徒刑1年8月又15日確定。經與前開有期徒刑6 月接續執
      行，於97年10月27日縮刑假釋出監，所餘刑期交付保護管
      束，並於98年2 月21日縮刑期滿，保護管束未經撤銷以已
      執行完畢論。
（三）詎甲○○仍不知悔改，於前開觀察、勒戒執行完畢釋放後
      5 年內，再因施用毒品案件經刑之追訴處罰後，復基於施
      用第二級毒品甲基安非他命之犯意，於99年6月1日下午1
      時10分許，在新竹縣竹東鎮○○街某處樓梯口，以將第二
      級毒品甲基安非他命置於玻璃球吸食器（未扣案）燒烤後
      吸取煙霧之方式，非法施用第二級毒品甲基安非他命1 次
      。嗣為警於99年6月1日下午3 時許，在新竹縣竹東鎮○○
      街85巷3 號頂樓查獲，在其身上扣得第二級毒品甲基安非
      他命1包（毛重1公克）；並經甲○○同意採集其尿液送驗
      後，結果呈毒品安非他命、甲基安非他命陽性反應，始查
      悉上情。
（四）案經新竹縣政府警察局竹東分局報告臺灣新竹地方法院檢
      察署檢察官偵查起訴後，經檢察官聲請認罪協商判決。
三、處罰條文：
    毒品危害防制條例第10條第2項、第18條第1項前段，刑法第
    11條、第47條第1項、第41條第1項前段、第2項。
四、沒收銷燬：為警所扣得之第二級毒品甲基安非他命1 包（毛
    重為1公克，保管字號：99年度院安保管字第127號，扣押物
    品清單見本院卷第29頁），屬毒品危害防制條例第2條第2項
    第2 款所定之第二級毒品，係違禁物，應依毒品危害防制條
    例第18條第1項前段規定，諭知沒收銷燬之。
五、協商判決除有刑事訴訟法第455條之4第1項第1款於本訊問程
    序終結前，被告撤銷協商合意或檢察官撤回協商聲請者；第
    2款被告協商之意思非出於自由意志者；第4款被告所犯之罪
    非第455條之2第1項所定得以協商判決者；第6款被告有其他
    較重之裁判上一罪之犯罪事實者；第7 款法院認應諭知免刑
    或免訴、不受理者情形之一，及違反同條第2 項「法院應於
    協商合意範圍內為判決；法院為協商判決所科之刑，以宣告
    緩刑或2 年以下有期徒刑、拘役或罰金為限」之規定者外，
    檢察官與被告均不得上訴。
六、如有前項得上訴之情形，得自收受宣示判決筆錄送達之日起
    10日內，向本院提出上訴書狀，上訴於第二審法院。
本案經檢察官洪期榮到庭執行職務。
中    華    民    國    99    年    8     月    31    日
                  刑事第九庭    書  記  官  林兆嘉
                                審判長法官  劉兆菊
以上筆錄正本係照原本作成。
中    華    民    國    99    年    8     月    31    日
                                書  記  官  林兆嘉
附錄本案論罪科刑法條：
毒品危害防制條例第10條
施用第一級毒品者，處6月以上5年以下有期徒刑。
施用第二級毒品者，處3年以下有期徒刑。

司法院資訊處製作；財團法人民間司法改革基金會備份。
